【裁判字號】    89,易,1095
【裁判日期】    890621
【裁判案由】    妨害家庭
【裁判全文】
臺灣臺中地方法院刑事判決                        八十九年度易字第一九五號
    公  訴  人  臺灣臺中地方法院檢察署檢察官
    被      告  乙○○
    選任辯護人  丙○○
右列被告因妨害家庭案件，經檢察官提起公訴（八十九年度偵字第七一八號），本院
判決如左：
    主  文
乙○○連續與有配偶之人相姦，處有期徒刑肆月，如易科罰金以參佰元折算壹日；緩
刑貳年。
    事  實
一、乙○○因配偶劉謝玉珠生病，需人看護照料，乃自民國（下同）八十五年間雇用
    朱阿娥（已死亡）在家中煮飯並看顧劉謝玉珠。詎二人因而發生感情，乙○○明
    知朱阿娥（已死亡）係甲○○之妻，為有配偶之人，竟基於概括之犯意，自八十
    五年七月間某日起，連續在台中縣大甲鎮○○路十五號乙○○住處通姦，嗣於八
    十六年一月間，為劉謝玉珠發現二人始分手。朱阿娥事後要求乙○○必須支付分
    手費用新台幣（下同）五百萬元或一棟洋房，為乙○○所拒絕。朱阿娥因此心生
    不滿，於八十七年二月十四日凌晨五時四十分許，至乙○○住處，持刀刺殺乙○
    ○，致其受傷嚴重，朱阿娥遂經臺灣臺中地方法院以八十七年度訴字第一七八二
    號判決殺人未遂，判處有期徒刑五年二月，嗣經臺灣高等法院臺中分院於八十八
    年三月三十日以八十八年度上訴字第二四九號判決駁回上訴確定，朱阿娥並於八
    十八年十一月九日在乙○○住處門前自殺身亡。
二、案經甲○○訴由臺灣臺中地方法院檢察署檢察官偵查起訴。
    理  由
一、訊據被告乙○○固對於其與右開時地與有配偶之朱阿娥相姦，嗣遭朱阿娥於八十
    七年二月十四日持刀砍殺等情均坦承不諱，僅辯稱：告訴人之告訴已逾告訴期間
    ，且告訴應非甲○○本人所為，本件告訴應非合法云云，經查：被告坦承部分，
    核與告訴人指述、朱阿娥及證人即被告之子劉金順分別於另案即臺灣高等法院台
    中分院八十八年度上訴字第二四九號殺人未遂案件中之偵查中所供、證述之情節
    相符，而嗣後朱阿娥持刀砍殺被告，經本院及臺灣高等法院台中分院判處殺人未
    遂有期徒刑五年二月確定之事實，復有本院八十七年度訴字第一七八二號判決及
    臺灣高等法院臺中分院八十八年度上訴字第二四九號判決在卷可稽。又朱阿娥與
    告訴人迄至朱阿娥死亡前二人仍有婚姻關係等情，並有戶籍謄本一紙附卷可參，
    自均堪採信。被告雖以前詞置辯，惟查：告訴人甲○○自八十三年五月二十二日
    起至八十八年十月十六日止即往來臺灣及大陸間，嗣於八十八年十月間回台中縣
    大甲鎮時（被告於八十八年十月三日入境），鄰居告知其妻與被告通姦及殺傷被
    告等情，告訴人始知情始委由告訴代理人向臺灣臺中地方法院檢察署檢察官提出
    告訴狀等事實，業據告訴人於本院審理中供陳明確並表示告訴之意，復有告訴狀
    一紙、內政部警政署資訊室八十九年四月六日（八九）警署電資字第０八五八號
    書函暨所附國人入出境資料整批查詢名單一紙、律師事務所委任任契約書影本一
    紙附卷可按，足見偵查卷內所附告訴狀確係出於告訴人之真意所為，縱該告訴狀
    委由告訴代理人迄至八十八年十月二十二日（按告訴人業於同年月十六日出境）
    始提出於臺灣臺中地方法院檢察署，要難謂本件告訴非出於告訴人之真意，是被
    告此部分所辯，即與事實不符，自無可採。再者告訴人復供陳：業與朱阿娥於八
    十四年分居，回臺灣時，亦自行居住於台中市之旅旅館等語，核與被告於本院審
    理時所供：朱阿娥至伊處幫傭時，告訴人均住在大陸等語相符，是告訴人所稱其
    係於八十八年十月間，始因台中縣大甲鎮之鄰居告知其妻與被告通姦而知情等情
    ，應堪採信，則告訴人於知悉後於八十八年十月二十二日提出告訴，尚未逾越六
    個月之告訴期間，應甚明確，從而，本件之告訴係屬合法，被告辯稱告訴人所提
    告訴已逾告訴期間，未舉證以實其說明，亦無可取。綜上，被告所辯均無可採，
    本件事證明確，被告之右開犯行，已足以證明。
二、核被告所為，係犯刑法第二百三十九條後段與有配偶之人相姦罪，被告先後多次
    犯行，時間緊接，方法相同，所犯構成要件相同之罪名，顯係基於概括犯意為之
    ，為連續犯，應依刑法五十六條論以一罪，並加重其刑。爰審酌被告犯罪之動機
    、目的、手段、犯後態度尚佳、告訴人與其配偶分居多時，所受損害尚非重大、
    前遭朱阿娥刺殺成傷已付出慘痛之代價等一切情狀，量處如主文所示之刑，並諭
    知易科罰金之折算標準。末查，被告前未曾受有期徒刑以上刑之宣告，有臺灣高
    等法院被告全國前案紀錄表附卷可參，其因一時失慮，誤罹刑典，經此起訴審判
    ，當能知所警惕，信無再犯之虞，本院認所宣告之刑以暫不執行為適當，併諭知
    緩刑二年，以啟自新。
據上論斷，應依刑事訴訟法第二百九十九條第一項前段、刑法第五十六條、第二百三
十九條、第四十一條、第七十四條第一款、罰金罰鍰提高標準條例第二條，判決如主
文。
中    華    民    國      八十九      年      六      月     二十一     日
                                        法  官    李  國  增
右正本證明與原本無異。
如不服本判決，應於送達後十日內向本院提出上訴狀（須附繕本），上訴於台灣高等
法院台中分院。
                                        書記官
中    華    民    國      八十九      年      六      月     二十一     日
附錄法條：
刑法第二百三十九條：有配偶而與人通姦者，處一年以下有期徒刑；其相姦者亦同。


司法院資訊處製作；財團法人民間司法改革基金會備份。
